【裁判字號】    98,抗,579
【裁判日期】    980622
【裁判案由】    毒品危害防制條例
【裁判全文】
臺灣高等法院刑事裁定                   98年度抗字第579號
抗  告  人
即  被  告  甲○○
上列抗告人因違反毒品危害防制條例等案件，不服臺灣桃園地方
法院，中華民國98年4月14日所為裁定（98年度審訴字第639號）
，提起抗告，本院裁定如下：
    主  文
抗告駁回。
    理  由
一、原裁定意旨略以：本件被告因違反毒品危害防制條例案件，
    於原審審理中自白犯行，經檢察官與被告、公設辯護人就被
    告願受科刑之範圍於審判外進行協商，經當事人雙方合意且
    被告認罪後，由檢察官聲請原審改依協商程序而為判決，並
    陳明：就其施用第一級毒品部分，被告願受科刑範圍為有期
    徒刑7月，就其施用第二級毒品部分，被告願受科刑範圍為
    有期徒刑5月，應執行有期徒刑11月等語，而原審復就所協
    商合意向被告確定係出於自由意志（見原審卷第31、32頁、
    第34頁反面），是本件協商程序並無何違誤之處。又查本件
    被告、檢察官並未撤銷協商合意或撤回協商之聲請，被告協
    商之意思亦係出於其自由意志，另被告亦無其他較重之裁判
    上一罪之犯罪事實、或法院認應諭知免刑或免訴、不受理之
    情，被告所犯之罪亦為刑事訴訟法第455條之2第1項所定得
    以聲請協商判決者，協商判決判處被告之刑度亦係於協商合
    意範圍內為之等情，均有原審協商程序筆錄在卷可憑。揆諸
    前開說明，上訴意旨復未敘明何以符合同法第455條之10第1
    項但書所列得為上訴之法定要件，故其上訴自屬違背法律上
    之程式，應予裁定駁回等語。
二、抗告意旨略以：被告於法定期間內提起上訴，並敘明理由，
    於法並無不合云云。
三、經查：按協商判決除有刑事訴訟法第455條之4第1項第1款：
    「於法院訊問程序終結前，被告撤銷協商合意或檢察官撤回
    協商聲請者」、第2款：「被告協商之意思非出於自由意志
    者」、第4款：「被告所犯之罪非第455條之2第1項所定得以
    聲請協商判決者」、第6款：「被告有其他較重之裁判上一
    罪之犯罪事實者」、第7款：「法院認應諭知免刑或免訴、
    不受理者情形之一」，及違反同條第2項：「法院應不經言
    詞辯論，於協商合意範圍內為判決。法院為協商判決所科之
    刑，以宣告緩刑、二年以下有期徒刑、拘役或罰金為限」等
    規定者外，不得上訴；又原審法院認為上訴為法律上不應准
    許，應以裁定駁回之，刑事訴訟法第455條之10第1項及第36
    2條前段分別定有明文。原裁定以抗告人未敘明其提起上訴
    如何符合刑事訴訟法第455條之10第1項但書所列得為上訴之
    法定要件，因認抗告人之上訴違背法律上之程式，而裁定駁
    回其上訴，核無違誤。本件抗告，為無理由，應予駁回。
四、據上論斷，應依刑事訴訟法第412條，裁定如主文。
中    華    民    國    98    年    6     月    22    日
                  刑事第七庭  審判長法  官  陳晴教
                                    法  官  游紅桃
                                    法  官  楊智勝
以上正本證明與原本無異。
施用第一級毒品駁回上訴部份如不服本裁定，應於收受送達後五
日內向本院提出抗告狀。
                                    書記官  林桂玉
中    華    民    國    98    年    6     月    22    日


司法院資訊處製作；財團法人民間司法改革基金會備份。
